臺灣苗栗地方法院刑事判決　　　　　　　 94年度訴字第306號
公　訴　人　臺灣苗栗地方法院檢察署檢察官
被　　　告　丙○○
指定辯護人　本院公設辯護人　戊○○
上列被告因強盜案件，經檢察官提起公訴 （94年度偵字第1811號
、第2525號），本院判決如下：
    主  文
丙○○連續意圖為自己不法之所有，攜帶兇器，以強暴至使不能
抗拒，而取他人之物及使其交付，累犯，處有期徒刑柒年拾月。
扣案仿BERETTA 廠84型半自動手槍之改造手槍壹枝、子彈陸顆、
藍波刀壹支、綠色頭套壹個、黑色背包壹個均沒收。
　　犯罪事實
一、丙○○曾因傷害、毀損等案件，經法院分別判處有期徒刑 3
    月、2 月，應執行有期徒刑4 月確定，嗣於91年2 月4 日易
    科罰金執行完畢。詎未悔改，竟基於意圖為自己不法所有之
    概括犯意，以於92年4 月間某日在新竹市某一家不知名商店
    內購得非中央主管機關公告查禁之大型藍波刀1 支，及於94
    年5 月初某時，在苗栗縣頭份鎮興華國中後方產業道路建築
    工地旁，見他人丟棄無人所有，竟意圖作為犯罪使用予以拾
    起，而未經許可，持有具殺傷力之改造手槍1 枝（槍枝管制
    編號00 00000000 ，仿BERETTA 廠半自動手槍製造之玩具手
    槍所改造）、不具殺傷力之子彈9 顆，及綠色頭套及黑色背
    包各1 個為犯罪工具，連續以頭套蒙面並攜背包收納贓款之
    方式，而於：94年5 月17日4 時17分許，在苗栗縣頭份鎮
    ○○里○○路231 號「OK超商」內，持上述刀、槍對準店員
    庚○○，強迫交出收銀機金錢，以此強暴方式，至使庚○○
    不能抗拒而交付收銀機內金錢，共計現金新台幣（下同）8,
    769 元。94年5 月18日3 時53分許，在新竹市○○路 103
    號1 樓「OK超商」內，持上述刀、槍對準店員丁○○，強迫
    交出收銀機金錢，以此強暴方式，至使丁○○不能抗拒而交
    付收銀機內金錢，共計現金7,44 5元（起訴書誤繕為74,450
    元）。94年5 月18日4 時17分許，在苗栗縣頭份鎮○○路
    533 號「全家超商」內，持上述藍波刀，強迫交出收銀機金
    錢，否則以刀砍人之強暴方式，至使店員己○○不能抗拒而
    交付，並自行搜刮收銀機內抽屜金錢，共計現金11 ,299 元
    。94年5 月21日3 時33分許，在苗栗縣竹南鎮○市路○ 段
    116 號「統一超商」內，持上述刀、槍喝令店員乙○○「不
    要動、搶劫」，以此強暴方式至使乙○○不能抗拒而交付，
    並自行搜刮收銀機內金錢，共計現金5,624 元。94年5 月
    21日3 時55分許，在苗栗縣竹南鎮○○里○○路250 號1 樓
    「全家超商」內，持上述槍枝喝令店員甲○○「不要動、搶
    劫」，以此強暴方式而著手強盜財物時，即為埋伏之員警逮
    捕而未得逞，並於丙○○身上扣得犯罪所得現金5,624 元，
    其餘贓款則已花用殆盡。
二、案經苗栗縣警察局竹南及頭份分局報請臺灣苗栗地方法院檢
    察署檢察官偵查起訴。
　　理  由
一、認定犯罪事實所憑之證據及理由：
（一）被告丙○○於警詢、偵訊中及審理中之自白。
（二）被害人庚○○、丁○○、己○○、乙○○、甲○○於警詢
      指述。
（三）被強盜之超商現場照片、錄影帶、犯罪工具及扣案贓款照
      片共30張。
（四）贓物認領保管單1紙。
（五）扣案之改造手槍1 枝及子彈9 顆、藍波刀1 支、綠色頭套
      1 個、黑色背包1 個。
（六）查獲員警之職務報告1份。
（七）逮捕現場示意圖1 份。
（八）前揭槍、彈經送內政部刑事警察局鑑定結果，槍枝部分，
      認係仿BERETTA 廠84型半自動手槍製造之金屬玩具手槍換
      裝土造金屬槍管而成之改造手槍，機械性能良好，可擊發
      適用子彈，認具殺傷力；改造玩具手槍9 顆，經試射結果
      ，或發射動能甚微、或無法擊發，認不具殺傷力等語，有
      該局政部警政署刑事警察局94年6 月14日刑鑑字第094008
      2661號槍彈鑑定書1 份在卷。
（九）綜上所述，本件事證已臻明確，被告前開之犯行，洵堪認
      定，應依法予以論科。
三、論罪科刑的理由：
（一）核被告所為，係違反槍砲彈藥刀械管制條例第8 條第4 項
      之未經許可持有其他可發射子彈具有殺傷力之槍砲罪、刑
      法第330 條第1 項加重強盜既遂罪、同條第2 項、第1 項
      之加重強盜未遂罪。被告先後多次加重強盜既遂、未遂行
      為，時間緊接，方法相同，且犯罪構成要件相同，顯係基
      於概括犯意反覆為之，應依連續犯規定論以情節較重之加
      重強盜既遂罪，並加重其刑。被告所犯未經許可持有其他
      可發射子彈具有殺傷力之槍砲罪與連續加重強盜既遂罪，
      有方法結果之牽連關係，應依刑法第55條後段之規定，從
      一重之連續加重強盜罪處斷。
（二）公訴意旨另以：被告攜帶藍波刀之強盜犯行，另涉有槍砲
      彈藥刀械管制條例第14條第3 項未經許可，持有刀械罪等
      語。惟按槍砲彈藥刀械管制條例中所稱之刀械，依該條例
      第四條第1 項第3 款係指武士刀、手杖刀、鴛鴦刀、手指
      虎、鋼（鐵）鞭、扁鑽、匕首及其他經中央主管機關公告
      查禁，非供正當使用具有殺傷力之刀械，而所謂經中央主
      管機關公告查禁，非供正當使用具有殺傷力之刀械，依內
      政部（90）台內警字第9081482 號函乃指各類型鏢刀、非
      農用掃刀、鋼筆刀、蛇刀、十字弓等5 種刀械，故自上觀
      之，藍波刀並非槍砲彈藥刀械管制條例所欲管制之刀械，
      公訴人就此認定尚有誤會。此外，復查無其他積極證據足
      資審認被告確有公訴人所指該條項之犯行，本應為無罪之
      諭知，惟此部分與上開論罪科刑之加重強盜罪間，公訴人
      認有牽連犯之裁判上一罪關係，爰不另為無罪之諭知。
（三）被告有事實欄所載犯罪科刑及執行情形，此有臺灣高等法
      院被告前案紀錄表1 份可查，其受有期徒刑執行完畢後，
      5 年以內再犯本件有期徒刑以上之罪，為累犯，應依刑法
      第47條規定加重其刑。
（四）審酌被告犯罪之動機，及非法持有槍械等物，對社會治安
      造成之危險非輕，且對被害人造成極大之恐懼，被告坦承
      犯行暨檢察官求刑等一切情狀，量處如主文所示之刑。
（五）扣案之改造手槍1 支為違禁物：不具殺傷力之子彈6 顆（
      3 顆業經試射，不復存在）、藍波刀1 支、綠色頭套1 個
      、黑色背包1 個，為犯罪所用或預備之物，且為被告所有
      ，業經被告供承在卷，分別依刑法第38條第1 項第1 款、
      第2 款之規定予以宣告沒收。
四、適用法律依據：
（一）刑事訴訟法第299 條第1 項前段。
（二）槍砲彈藥刀械管制條例第8 條第4 項。
（三）刑法第11條前段、第330 條第1 項、第55條後段、第47條
      、第38條第1 項第1 款、第2 款。
本案經檢察官黃俊鳴到庭執行職務。
中　　華　　民　　國　　94　　年　　10　　月　　19　　日
                  刑事第二庭    審判長法　官　林燦都
                                      法  官  顧正德
                                      法  官  李太正
以上正本證明與原本無異。
如不服本判決，應於判決送達後10日內向本院提出上訴狀（應抄
附繕本）。
                                      書記官  蘇文熙
中　　華　　民　　國　　94　　年　　10　　月　　19　　日
附記論罪之法條全文:
槍砲彈藥刀械管制條例第8條
未經許可，製造、販賣或運輸鋼筆槍、瓦斯槍、麻醉槍、獵槍、
空氣槍或第4 條第1 項第1 款所定其他可發射金屬或子彈具有殺
傷力之各式槍砲者，處無期徒刑或5 年以上有期徒刑，併科新臺
幣1 千萬元以下罰金。
未經許可，轉讓、出租或出借前項所列槍枝者，處 5 年以上有期
徒刑，併科新臺幣 1 千萬元以下罰金。
意圖供自己或他人犯罪之用，而犯前二項之罪者，處無期徒刑或
 7 年以上有期徒刑，併科新臺幣 1 千萬元以下罰金。
未經許可，持有、寄藏或意圖販賣而陳列第 1 項所列槍枝者，處
 3 年以上10年以下有期徒刑，併科新臺幣700 萬元以下罰金。
第 1 項至第 3 項之未遂犯罰之。
中華民國刑法第330 條
犯強盜罪而有第321 條第1 項各款情形之一者，處7 年以上有期
徒刑。
前項之未遂犯罰之。
